【裁判字號】    89,易,2096
【裁判日期】    890922
【裁判案由】    妨害自由
【裁判全文】
臺灣高雄地方法院刑事判決                        八十九年度易字第二九六號
    公  訴  人  臺灣高雄地方法院檢察署檢察官
    被      告  乙○○
右列被告因妨害自由案件，經檢察官提起公訴（民國八十九年度偵字第七八七六號）
，本院判決如左：
    主  文
乙○○以加害財產之事，恐嚇他人，致生危害於安全，處罰金壹仟元，如易服勞役，
以參佰元折算壹日。
    事  實
一、乙○○曾因丙○○向警方報案，指稱乙○○數度於深夜在丙○○位於高雄縣大寮
    鄉○○村○○○路三七三巷一五九號住處附近處吵鬧喧嘩，而被帶回警局偵訊，
    乙○○因而懷恨在心。乙○○於民國八十九年四月五日二十一時五十分許，前往
    丙○○住處附近拜訪友人，徒步行經丙○○住處前，見丙○○住處門口裝有監視
    器，即基於恐嚇之犯意，大聲稱：「要將監視器燒毀」等語，致屋內之丙○○聞
    言後，心生畏懼，致生危害於安全。經丙○○報警後，當場將乙○○查獲。
二、案經丙○○訴請高雄縣警察局林園分局移送台灣高雄地方法院檢察署檢察官偵查
    起訴。
    理  由
一、訊據被告乙○○固不否認曾於上址有過吵鬧喧嘩而到警局作筆錄，以及於八十九
    年四月五日二十一時五十分許，徒步行經丙○○上開住處前之事實，惟矢口否認
    上揭恐嚇犯行，辯稱：伊不認識丙○○，亦不知道丙○○住哪一間，也未曾對丙
    ○○有恐嚇言語，我和朋友說話可能聲音大聲一點云云。惟查：右揭事實，業據
    告訴人指訴歷歷，並與證人即告訴人之鄰居甲○○○結證稱：「四月五日被告有
    喝酒，他知道有監視器，並在尋找，他說要把監視器燒掉，我從那邊經過，剛好
    有聽到他這麼講。」等語相符，且有告訴人裝設於門口之監視器所拍攝告訴人住
    處門口當晚情形之錄影帶一捲附卷，經本院當庭勘驗，而被告亦坦承當晚自告訴
    人住處門口經過，錄影帶中身穿深色衣服之人為伊無訛，有當庭筆錄可資佐證。
    則被告於當日既有前往該處，且有證人李汪蘭證述被告確有前開恐嚇犯行，是告
    訴人指述被告有以前開言語恐嚇，應非子虛，而告訴人亦因而心生畏懼，亦據渠
    陳明在卷。被告所辯顯係卸責之詞，不足採信。綜上所述，本件事證明確，被告
    犯行堪以認定。
二、核被告以加害財產之事，恐嚇他人，致生危害於安全，所為係犯刑法第三百零五
    條之罪。爰審酌被告因一時氣憤而出言恐嚇，其僅係以毀壞監視器之事恐嚇告訴
    人，情狀尚屬輕微，且告訴人於本院審理中已表示願意原諒被告，載明筆錄足稽
    ，及被告犯罪之動機、目的、手段、所造成危害、犯罪後態度等一切情狀，處如
    主文所示之刑，並諭知易服勞役之折算標準，以資懲儆。
據上論斷，應依刑事訴訟法第二百九十九條第一項前段，刑法第三百零五條、第四十
二條第二項、罰金罰鍰提高標準條例第一條前段、第二條判決如主文。
本案經檢察官李靜文到庭執行職務。
中    華    民    國      八十九      年      九      月       二十二   日
                            臺灣高雄地方法院刑事第六庭
                                法  官    沈建興
右正本證明與原本無異。
如不服本判決，應於判決送達後十日內，向本院提出上訴狀。
                                書記官    蔡琬玲
中    華    民    國      八十九      年      九      月      二十五    日


司法院資訊處製作；財團法人民間司法改革基金會備份。
